【裁判字號】    95,聲再,13
【裁判日期】    950529
【裁判案由】    聲請法官迴避
【裁判全文】
臺灣高等法院臺中分院民事裁定  95年度聲再字第13號
    再審聲請人  乙○○
    再審相對人  財團法人基督教神召會福音傳播協會
    法定代理人  甲○○
上列當事人間因本院95年度再抗字第3號損害賠償事件聲請法官
迴避事件，再審聲請人對於民國95年4月19日本院95年度聲字第
20號確定裁定，聲請再審，本院裁定如下：
    主  文
再審聲請駁回。
再審程序費用由再審聲請人負擔。
    理  由
一、本件再審聲請人主張本院95年度聲字第20號確定裁定有民事
    訴訟法第496條第1項第1款、第4款適用法規顯有錯誤及依法
    律或裁判應迴避之法官參與裁判者、第497條就足影響判決
    之重要證物漏未斟酌之情形，對之聲請再審，其再審聲請意
    旨略以：查再審聲請人聲請本件法官迴避乃源於台中地方法
    院80年度訴字第1680號損害賠償事件，而該事件訴訟標的金
    額為110萬元，依民事訴訟法施行法第8條規定，因上訴第三
    審利益數額增加前之法令許上訴第三審法院，故原裁定記載
    「不得抗告」，於法不合。又前開台中地方法院80年度訴字
    第1680號事件相對人之訴訟代理人朱子芬律師顯係冒名虛構
    ，而該判決採為重要事實基礎之80年1月25日第16支局第163
    號存證信函亦屬偽造，以達相對人勝訴目的，本院法官陳賢
    慧參與相關連之81年自字第266號案件，拒絕調查朱子芬律
    師究係何人，原裁定法官陳照德、曾謀貴、蔡王金全前參與
    本院94年抗字第62號事件，亦拒絕調查虛構之朱子芬律師，
    其等復參與原裁定之作成而未迴避，亦屬違法，對再審聲請
    人顯失公平等語。
二、按民事訴訟法第496條第1項第1款所謂適用法規顯有錯誤，
    係指確定判決所適用之法規，顯然不合於法律規定，或與司
    法院現尚有效及大法官會議之解釋，或最高法院現尚有效之
    判例顯然違反者而言（最高法院60年台再字第170號判例參
    照）。又民事訴訟法第四百六十三條所定不得上訴之額數有
    增加時，依民事訴訟法施行法第十條第二項準用第一項之結
    果，以其聲明不服之裁判係在增加前為之者為限，始依原定
    額數定其上訴或抗告之准許與否，若其裁判係在增加後為之
    者，不問起訴係在何時，均應依增加後之額數，定其得否上
    訴或抗告（最高法院26年鄂抗字第75號裁判意旨參照）。查
    民事訴訟法第466條第1項所定得上訴第三審之利益額數，業
    經司法院於91年1月29九日以（九一）院台廳民一字第０三
    ０七五號函提高為150萬元，並自91年2月8日實施，而原裁
    定係於前開上訴第三審利益額數增加後之95年4月19日所為
    ，則因再審聲請人與再審相對人間台中地方法院80年度訴字
    第1680號損害賠償事件訴訟標的金額僅為110萬元，並未逾
    150萬元，依民事訴訟法第484條第1項前段規定，自不得向
    第三審法院抗告，原裁定記載不得抗告，適用法規並無違誤
    。
三、次按民事訴訟法第33條第1項第2款所謂足認法官執行職務有
    偏頗之虞之情形，係指法官於訴訟之結果有利害關係或於當
    事人有親交嫌怨等客觀事實，足使人疑其為不公平之審判者
    而言。若法官僅於訴訟程序之指揮或容納當事人調查證據之
    聲請或其他類此情形，不能認為其有聲請迴避之原因。且此
    種迴避原因，依同法第34條第2項、第284條之規定，應提出
    能即時調查之證據以釋明之。查再審聲請人聲請法官迴避，
    其所舉之原因均與上述情形不合，且未提出能即時調查之證
    據以釋明之，因而經本院95年度聲字第20號裁定以其未釋明
    之，駁回其聲請，核無不合。另據聲請人陳明，法官陳賢慧
    雖參與原法院81年度自字第266號刑事自訴案件及原裁定法
    官陳照德、曾謀貴、蔡王金全參與本院94年抗字第62號裁定
    ，然其並非參與本件之前審裁判或仲裁，依民事訴訟法第32
    條第7款規定應無庸迴避本院95年度聲字第20號聲請案件。
    綜上，本院95年度聲字第20號裁定亦未有適用法規顯有錯誤
    之情形，本件再審聲請人以之為理由，聲請再審，為無理由
    ，應予駁回。
四、末查，再審聲請人固以民事訴訟法第497條就足影響判決之
    重要證物漏未斟酌之情形提起再審，然其未具體指明原確定
    裁定究有何重要證物漏未斟酌而足以影響判決，再審聲請人
    依民事訴訟法第497條聲請本件再審，顯無再審理由。
五、據上論結，本件再審之聲請顯無再審理由，依民事訴訟法第
    507條、第502條第2項、第95條、第78條，裁定如主文。
中    華    民    國    95    年    5     月    29    日
                    民事第二庭審判長法  官  童有德
                                    法  官  蔡秉宸
                                    法  官  翁芳靜
以上正本係照原本作成。
不得抗告。
                                    書記官  許美惠
中    華    民    國    95    年    5     月    30    日
                                                      Ｂ


司法院資訊處製作；財團法人民間司法改革基金會備份。
